臺灣高等法院臺中分院刑事判決　　　　　民國九十三年度上訴字第四四一號
　　上　訴　人　臺灣臺中地方法院檢察署檢察官
　　上　訴　人
　　即　被　告　丁○○
右上訴人因被告違反槍砲彈藥刀械管制條例案件，不服臺灣臺中地方法院中華民國九
十三年二月二十四日第一審判決（民國九十三年度訴字第二○一號，起訴案號：臺灣
臺中地方法院檢察署民國九十二年度偵字第二一○○○號），提起上訴，本院判決如
左：
　　主      文
原判決撤銷。
丁○○未經許可，持有可發射子彈具有殺傷力之改造手槍，累犯，處有期徒刑壹年貳
月，併科罰金新臺幣伍萬元，罰金如易服勞役，以新臺幣玖佰元（即銀元佰元）折
算壹日。扣案之仿美國ＲＵＧＥＲ廠轉輪手槍製造具殺傷力可發射子彈之手槍壹把（
槍枝管制編號0000000000）沒收；又共同未經許可，持有可發射子彈具有
殺傷力之改造手槍，累犯，處有期徒刑壹年貳月，併科罰金新台幣伍萬元，罰金如易
服勞役，以新台幣玖佰元（即銀元佰元）折算壹日。扣案之仿ＣＯＬＴ廠ＭＫ　Ｉ
Ｖ／ＳＥＲＩＥＳ　７０型半自動手槍製造之玩具手槍換裝土造金屬槍管改造而成具
殺傷力可發射子彈之手槍壹把（槍枝管制編號0000000000號、含彈匣）、
由金屬彈殼加裝直徑９‧９ＭＭ之土造金屬彈頭改造而成具殺傷力之子彈伍顆，均沒
收。應執行有期徒刑貳年貳月，併科罰金新台幣捌萬元，罰金如易服勞役，以新台幣
玖佰元（即銀元佰元）折算壹日。扣案之仿美國ＲＵＧＥＲ廠轉輪手槍製造具殺傷
力可發射子彈之手槍（槍枝管制編號0000000000號）、仿ＣＯＬＴ廠ＭＫ
　ＩＶ／ＳＥＲＩＥＳ　７０型半自動手槍製造之玩具手槍換裝土造金屬槍管改造而
成具殺傷力可發射子彈之手槍（槍枝管制編號0000000000號、含彈匣）各
壹把、由金屬彈殼加裝直徑９．９ＭＭ之土造金屬彈頭改造而成具殺傷力之子彈伍顆
，均沒收。
　　事      實
一、丁○○綽號「菜脯」，素行不佳，曾有多次竊盜等前科，其中於八十九年間所觸
    犯竊盜罪，經臺灣臺中地方法院判處有期徒刑七月確定，並於九十年六月十七日
    執行完畢，詎仍不知悔改。丁○○竟於九十一年五月間，在台中縣后里鄉○○路
    二二六號，向林晉男（綽號「阿男」業於九十一年十月七日死亡）以新台幣（下
    同）二十五萬元之代價購買仿美國ＲＵＧＥＲ廠轉輪手槍製造具殺傷力可發射子
    彈之手槍（槍枝管制編號0000000000號）一把及子彈四顆，未經許可
    ，而持有上述槍、彈，並藏放於台中市○○○路九十四巷十二號之租屋處。又蔡
    旻峰之友人廖國翔（另案審理）於不詳時間、地點向真實姓名、年籍不詳之人取
    得以仿ＣＯＬＴ廠ＭＫ　ＩＶ／ＳＥＲＩＥＳ　７０型半自動手槍製造之玩具手
    槍換裝土造金屬槍管改造而成具殺傷力可發射子彈之手槍（槍枝管制編號000
    0000000號、含彈匣）一把，及由金屬彈殼加裝直徑９‧９ＭＭ之土造金
    屬彈頭改造而成具殺傷力之子彈七顆，未經許可，而持有上述槍、彈，並藏放於
    上開台中市○○○路九十四巷十二號與蔡旻峰共同承租之處所。
二、迄於九十二年十月二十四日二十二時許，丁○○、廖國翔二人因廖國翔之女友曾
    淑惠與丙○○之女友張瑞芬雙方為張瑞芬搬走曾淑惠之家具發生爭執之事，而與
    丙○○相約談判，蔡旼、廖國翔知對方來意不善，丁○○除將自己向林晉男所
    購買之仿美國ＲＵＧＥＲ廠轉輪手槍一把，內裝子彈四顆插放在腰間外，並與廖
    國翔共同基於持有廖國翔前開仿ＣＯＬＴ廠ＭＫ　ＩＶ／ＳＥＲＩＥＳ　７０型
    半自動手槍一把及子彈七顆之犯意聯絡，由廖國翔將該把槍連同子彈交予丁○○
    帶而放置在丁○○之小背包內，然後由廖國翔駕駛車牌號碼六Ｊ─五四四八號
    之自用小客貨車搭載蔡旻峰（坐於右前座）及不知情之詹智雄（另經不起訴處分
    在案）、陳明昌（該二人坐於後座）共四人一起前往台中市○○區○○路與長生
    巷口，與丙○○等人談判、理論，一言不合，蔡旻峰先從背包內取出該仿ＣＯＬ
    Ｔ廠ＭＫ　ＩＶ／ＳＥＲＩＥＳ　７０型半自動手槍製造之玩具手槍換裝土造金
    屬槍管改造而成具殺傷力可發射子彈之手槍（槍枝管制編號000000000
    0號、含彈匣）出來擊發，然因卡彈未能擊發，而遭丙○○撥落草欉後，丁○○
    與丙○○發生扭打，廖國翔隨即跑至草欉撿起該遭撥落草欉之槍枝管制編號00
    00000000號改造手槍指著丙○○，欲制止丙○○，要丙○○不能動，惟
    仍遭丙○○撥落草欉，蔡旻峰見狀竟再從腰間拔出該具殺傷力之轉輪手槍（槍枝
    管制編號0000000000號）對空發射一發子彈後，復朝與丙○○同行之
    戊○○所駕駛之自小客車（車牌號碼九Ｋ─Ｏ二四六號）擋風玻璃發射一發子彈
    導致該玻璃破損（戊○○業已撤回毀損告訴），又基於普通傷害之概括犯意連續
    擊發二發子彈分別打中丙○○及甲○○後，與廖國翔駕車逃逸（不知情之詹智雄
    、陳明昌二人在槍擊時倉慌搭計程車先行逃離），使丙○○之左大腿前側及前額
    受有槍傷傷害，及甲○○之後枕部受有長約三公分之撕裂傷，經送醫急救皆無大
    礙（丙○○及甲○○二人皆已撤回傷害告訴）。員警據報後，立即前往該處，於
    翌日凌晨四時三十分許在該處草欉中起獲廖國翔所有之遭丙○○打落掉入草欉之
    具殺傷力改造手槍（槍枝管制編號0000000000號、含彈匣）一把、具
    殺傷力之子彈七顆（經囑託鑑定試射二發，僅餘彈殼）及蔡旻峰前揭案發時不慎
    掉落現場之已擊發之彈殼一顆（後述蔡旻峰所有之另不具殺傷力玩具手槍（槍枝
    管制編號0000000000號）一把之彈殼）。復循線於同年月二十七日凌
    晨零時三十分許，在台中市○○區○○街一五八號前，當場查獲蔡旻峰及廖國翔
    二人，並自其等二人共乘之前述自用小客貨車（車牌號碼六Ｊ─五四四八號）扣
    得蔡旻峰所有之另不具殺傷力仿ＢＥＲＥＴＴＡ廠型半自動手槍製造之玩具手
    槍（槍枝管制編號0000000000號）及廖國翔所有之另不具殺傷力由仿
    ＦＮ廠半自動手槍製造之金屬玩具手槍，換裝土造金屬槍管改造而成之改造手槍
    （槍枝管制編號0000000000號）各一把。並旋即於同日凌晨三時二十
    分許，經蔡旻峰帶同前往台中市○○○路九十四巷十二號租屋處取出其所有之前
    開仿美國ＲＵＧＥＲ廠轉輪手槍製造具殺傷力可發射子彈之手槍（槍枝管制編號
    0000000000號）一把。
三、案經台中市警察局第五分局報請臺灣臺中地方法院檢察署檢察官偵查起訴。
　　理      由
一、訊據被告丁○○對於右揭事實坦承不諱，復據同案被告廖國翔及證人丙○○、甲○○、李俊霖、王楓期、洪嘉興、黃政傑、戊○○等人證述明確，並有現場查獲
    相片二幀、中國醫藥大學附設醫院出具之診斷證明書二張附卷可稽，及扣案如事
    實欄所載之槍彈足資佐證，而扣案如事實欄所載之槍彈，經囑託內政部警政署刑
    事警察局鑑定之結果亦確認：「(一)、送鑑制式左輪手槍一枝（槍枝管制編號00
    00000000號），認係仿美國ＲＵＧＥＲ廠轉輪手槍製造之仿造槍，機械
    性能良好，可擊發口徑０‧３５７吋制式子彈，認具殺傷力。二、送鑑改造手槍
    三枝，鑑驗情形如下：．．．．(二)、一枝（槍枝管制編號0000000000
    號），認係由仿ＣＯＬＴ廠ＭＫ　ＩＶ／ＳＥＲＩＥＳ　７０型半自動手槍製造
    之玩具手槍換裝土造金屬槍管而成之改造手槍，經檢視，該槍拉滑套後無法使擊
    錘固定於待擊發狀態，惟仍可用手動拉放擊錘方式供擊發子彈使用，認具殺傷力
    。．．．．(三)、送鑑子彈七顆，認均係由玩具金屬彈殼加裝直徑９‧９ＭＭ之土
    造金屬彈頭組合而成，經採樣二顆試射，均可擊發，認均具殺傷力。．．．．」
    ，此有該局九十二年十二月二十四日刑鑑字第○九二○二○八六八四號槍彈鑑定
    書一份及所檢附照片多幀附卷可憑。事證至臻明確，被告丁○○犯行洵堪認定。
二、核被告丁○○所為，係犯槍砲彈藥刀械管制條例第十一條第四項之未經許可，持
    有可發射子彈具有殺傷力之改造手槍罪，及第十二條第四項之未經許可，持有改
    造子彈等罪。被告丁○○就其持有前開仿ＣＯＬＴ廠之改造手槍一把及子彈七顆
    部分，與廖國翔間有犯意之聯絡，行為之分擔，均為共同正犯。查持有槍彈罪，
    其持有之繼續，為行為之繼續，而非狀態之繼續，亦即一經持有槍彈，犯罪即告
    成立，但其完結，須繼續至持有行為終了之時為止，故被告於九十一年五月間向
    林晉男購買前開仿美國ＲＵＧＥＲ廠轉輸手槍及子彈而持有時，即已成立上開槍
    砲彈藥刀械管制條例第十一條第四項、第十二條第四項之罪，所犯二罪係一行為
    而觸犯二罪名，為想像競合犯，應從一重之該條例第十一條第四項之持有槍枝罪
    處斷。至其於九十二年十月二十四晚上與廖國翔共同帶廖國翔所有之前開仿Ｃ
    ＯＬＴ廠改造手槍一把及子彈七顆之行為，應另成立槍砲彈藥刀械管制條例第十
    一條第四項、第十二條第四項之罪之共同正犯，其一行為而觸犯上開二罪名，屬
    想像競合，應從一重之槍砲彈藥刀械管制條例第十一條第四項之未經許可，持有
    可發射子彈具有殺傷力之改造手槍罪處斷。並與其前開單獨持有該仿美國ＲＵＧ
    ＥＲ廠轉輪手槍罪部分，係分別起意，應分論併罰。被告丁○○前於八十九年間
    觸犯竊盜罪，經臺灣臺中地方法院判處有期徒刑七月確定，並於九十年六月十七
    日執行完畢，此有臺灣臺中地方法院檢察署刑案資料查註紀錄表一份在卷可按，
    五年以內再犯本件有期徒刑以上之罪，為累犯，應依刑法第四十七條規定加重其
    刑。原審雖予被告論科，惟查被告持有向林晉男購買之前開仿美國ＲＵＧＥＲ廠
    轉輪手槍一把及子彈四顆部分，應單獨成立前開持有槍枝罪，與其後與廖國翔共
    同持有仿ＣＯＬＴ廠之改造手槍一把及子彈七顆部分，係分別起意，應分論併罰
    ，已如前述，乃原判決未為敘明，亦未予分論併罰，尚有未合。是檢察官上訴指
    被告先後持有槍彈之行為，應成立連續犯云云，及被告上訴謂量刑過重等情，雖
    均非可採，然原判決既有可議，即應由本院予以撤銷改判，爰審酌被告犯罪之動
    機、手段、所生危害及犯罪後坦認罪愆，頗具悔意，但犯罪後並未與被害人等達
    成民事和解，取得諒解，且非法持有槍彈，潛在危險性即已甚鉅，況被告丁○○
    平日擁槍自重，細故即開槍傷人毀物，危害社會治安，惡性非輕，不宜輕縱等一
    切情狀，量處如主文第二項所示之刑，並定其應執行之刑，罰金部分並諭知易服
    勞役之折算標準，以資懲儆。扣案之仿美國ＲＵＧＥＲ廠轉輪手槍製造具殺傷力
    可發射子彈之手槍（槍枝管制編號0000000000號）、仿ＣＯＬＴ廠Ｍ
    Ｋ　ＩＶ／ＳＥＲＩＥＳ　７０型半自動手槍製造之玩具手槍換裝土造金屬槍管
    改造而成具殺傷力可發射子彈之手槍（槍枝管制編號0000000000號、
    含彈匣）各壹把、由金屬彈殼加裝直徑９‧９ＭＭ之土造金屬彈頭改造而成具殺
    傷力之子彈伍顆，均為違禁物，不問屬於犯人與否，應依法併予宣告沒收之。至
    另扣案前開之改造子彈二顆已因囑託鑑定試射擊發，僅餘彈殼，已非屬違禁物，
    暨其餘扣案之物，並無其他積極證據證明係被告等供犯罪所用之物，且非屬違禁
    物，爰均不依法併予宣告沒收，附此敘明。
三、據上論斷，應依刑事訴訟法第三百六十九條第一項前段、第三百六十四條、第二
    百九十九條第一項前段，槍砲彈藥刀械管制條例第十一條第四項、第十二條第四
    項、刑法第十一條前段、第二十八條、第五十五條、第四十七條、第五十一條第
    五款、第七款、第四十二條第二項、第三十八條第一項第一款、罰金罰鍰提高標
    準條例第二條，判決如主文。
本案經檢察官乙○○到庭執行職務。
中      華      民      國　    九十三     年     四      月    三十　　日
　　　　　　　　　　　　　　　　臺灣高等法院臺中分院刑事第二庭
　　　　　　　　　　　　　　　　　　　審判長法  官　羅　禮　政
　　　　　　　　　　　　　　　　　　　　　　法  官  蔡　聰　明
　　　　　　　　　　　　　　　　　　　　　　法  官　陳　欣　安
右正本證明與原本無異。
如不服本判決應於收受送達後十日內向本院提出上訴書狀，其未敘述上訴之理由者並
得於提起上訴後十日內向本院補提理由書（均須按他造當事人之人數附繕本）。
　　　　　　　　　　　　　　　　　　　　　　書記官  紀  美  鈺
中      華      民      國　    九十三     年     五      月     三 　　日
                                                                        Ｒ
